臺灣高等法院刑事判決
109年度侵上訴字第154號
上  訴  人  
即  被  告  黃○○（年籍詳卷）  
選任辯護人  陳鄭權律師
            詹立言律師
上列上訴人即被告因妨害性自主案件，不服臺灣桃園地方法院10
8年度侵訴字第10號，中華民國109年1月3日第一審判決（起訴案
號：臺灣桃園地方檢察署107年度偵字第14549號），提起上訴，
本院判決如下：
    主  文
原判決關於對未滿十四歲男子犯強制猥褻共肆罪部分撤銷。
黃○○對未滿十四歲男子犯強制猥褻罪，共肆罪，各處有期徒刑
壹年柒月。應執行有期徒刑貳年，緩刑伍年，緩刑期間付保護管
束，並應向公庫支付新臺幣拾萬元，及向指定之政府機關、政府
機構、行政法人、社區或其他符合公益目的之機構或團體提供貳
佰肆拾小時之義務勞務。
    事  實
一、黃○○（詳細名字詳卷）係桃園市桃園區某國民中學（校名詳
    卷，下稱A 校）棒球隊助理教練及棒球隊後援會聘任之社團
    指導教師，執行該校棒球隊之訓練及教學。黃○○明知其於民
    國105年9月1日至106年11月中旬任職期間，0000-000000（
    真實姓名年籍詳卷，93年6月生，下稱乙○）、0000-000000J
    （真實姓名年籍詳卷，92年11月生，下稱甲○），均為未滿1
    4歲之男子，竟仍為下列行為：
  ㈠黃○○基於對未滿14歲男子為強制猥褻之犯意，於106 年6 月
    底某日下午1 時30分許，在A 校劍道館2 樓寢室，不顧乙○
    之掙扎反抗，仍將乙○之外褲及內褲脫掉，手握乙○之生殖器
    上下滑動（俗稱打手槍），以此強暴方式對乙○為猥褻行為1
     次得逞。
  ㈡黃○○分別基於對未滿14歲男子為強制猥褻之犯意，於105 年9
     月1 日至106 年8月底、9月初（按起訴書及原判決均誤為
    至106年12月31日）間之某3日某時許，先後在A校劍道館2 
    樓寢室，均不顧甲○之反對，隔著甲○之外褲，同以抓住甲○
    之生殖器3 、4 秒，至甲○將黃○○之手撥開為止之強暴方式
    ，分別對甲○為猥褻行為3 次得逞。
二、案經乙○、乙○之母0000000000A （真實姓名年籍詳卷，下稱
    甲1 ）、甲○、甲○之父0000000000J1（真實姓名年籍詳卷，
    下稱乙1 ）訴由桃園市政府警察局桃園分局報請臺灣桃園地
    方檢察署檢察官偵查起訴。
    理  由
壹、程序方面
一、性侵害犯罪防治法所稱性侵害犯罪，係指觸犯刑法第221條
    至第227條、第228條、第229條、第332條第2項第2款、第33
    4條第2款、第348條第2項第1款及其特別法之罪；又行政機
    關、司法機關及軍法機關所製作必須公示之文書，不得揭露
    被害人之姓名、出生年月日、住居所及其他足資識別被害人
    身分之資訊，性侵害犯罪防治法第2 條第1 項、第12條第2 
    項分別定有明文。另性侵害犯罪防治法第12條所定其他足資
    識別被害人身分之資訊，包括被害人照片或影像、聲音、住
    址、親屬姓名或其關係、就讀學校與班級或工作場所等個人
    基本資料，性侵害犯罪防治法施行細則第6 條亦有明文。是
    本判決關於被告黃○○、被害人乙○、甲○、甲1 、乙1、證人0
    000000000S、鄭○○、0000000000C 、0000000000I 、000000
    0000L、0000000000B （真實姓名年籍均詳卷 ）之完整姓名
    年籍資料，有揭露足以識別被害人身分資訊之虞，爰依上開
    規定，分別以代號及黃○○代之，合先敘明。
二、被告及其辯護人對本判決下列所引用的被告以外之人於審判
    外陳述之證據能力均不爭執（本院卷第77至78頁）。以下就
    本判決引用之證據說明如下：
  ㈠被告以外之人於審判外之言詞或書面陳述，除法律有規定者
    外，不得作為證據，刑事訴訟法第159條第1項固定有明文；
    惟被告以外之人於審判外之陳述，雖不符同法第159條之1至
    第159條之4之規定，而經當事人於審判程序同意作為證據，
    法院審酌該言詞陳述或書面陳述作成時之情況，認為適當者
    ，亦得為證據。又當事人、代理人或辯護人於法院調查證據
    時，知有第159條第1項不得為證據之情形，而未於言詞辯論
    終結前聲明異議者，視為有前項之同意，同法第159條之5 
    第1、2 項亦定有明文。
  ㈡被告及其辯護人對本判決所引用之被告以外之人於審判外陳
    述的證據能力均不爭執，本院於審理時提示上開審判外陳述
    之內容並告以要旨，且經檢察官、被告及辯護人到庭表示意
    見，亦未於言詞辯論終結前對該等審判外陳述之證據資格聲
    明異議，依據首開規定，應視為被告已有將上開審判外陳述
    作為證據之同意。本院審酌上開被告以外之人審判外陳述作
    成時之情況，並無不能自由陳述之情形，亦未見有何違法取
    證或其他瑕疵，且與待證事實具有關聯性，認為以之作為證
    據應屬適當，自均有證據能力。
  ㈢本判決所引用之其餘文書證據及證物，並無證據證明係公務
    員違背法定程序所取得，亦無顯有不可信之情況，且經本院
    合法調查，該等證據自得做為本案裁判之資料。
貳、實體部分
一、認定事實所憑之證據及理由
    上開犯罪事實，業據被告黃○○於警詢、偵訊、原審、本院準
    備程序及審理時均坦承不諱，核與告訴人乙○、甲1於警詢、
    偵訊；告訴人甲○於警詢、偵訊及原審審理時；證人0000000
    000B 於警詢及偵訊；證人0000000000S 、鄭○○於警詢；證
    人0000000000C、0000000000I、0000000000L 於偵訊證述之
    情節大致相符，並有告訴人乙○、甲1、甲○之桃園市政府警
    察局指認犯罪嫌疑人紀錄表、證人鄭○○之桃園分局偵辦妨害
    性自主案照片指認卡、被告於通訊軟體LINE之道歉訊息截圖
    及刑案現場照片等在卷可憑，足見被告上開任意性自白與事
    實相符。本件事證明確，被告犯行洵堪認定。
二、論罪科刑
  ㈠被告為75年10月生，於案發時為成年人，乙○為93年6 月生、
    甲○為92年11月生，2 人於案發時均為未滿14歲之男子，有
    性侵害案件專用代號與真實姓名對照表各1 份存卷可查（見
    偵查不公開卷第1 、11頁），而被告為乙○、甲○所就讀A 校
    之教練及指導老師，自無不知之理。是核被告就事實欄一㈠
    、㈡所為，均係犯刑法第224條之1 對於未滿14歲男子犯強制
    猥褻罪（共4 罪）。而刑法第224 條之1 的構成要件，係以
    刑法第224 條及同法第222 條第1 項各款為內涵，故檢察官
    雖認起訴法條為刑法第224 條、第222 條第1 項第2 款，然
    此為刑法第224 條之1 構成要件的實質說明，應屬起訴法條
    誤繕，爰逕予更正為刑法第224 條之1。
　㈡被告所為上開4 次犯行，犯意各別，行為互殊，應予分論併
    罰。
　㈢兒童及少年福利與權益保障法第112 條第1 項雖規定成年人
    故意對兒童及少年犯罪者，加重其刑至2 分之1 ，然同條項
    但書已明文規定「但各該罪就被害人係兒童及少年已定有特
    別處罰規定者，不在此限」，是被告所犯刑法第224 條之1 
    之罪，雖係對未滿18歲之少年故意犯罪，然因該條規定已將
    「對未滿14歲之男女」列為犯罪構成要件，屬已對被害人年
    齡所設之特別規定，故無兒童及少年福利及權益保障法第11
    2條第1項加重其刑之適用。
　㈣被告違反乙○、甲○之意願而為強制猥褻行為，所為侵害乙○、
    甲○之性自主決定權，雖有不該，惟如後述，被告犯後勇於
    認錯，復積極與乙○、甲○調解，並賠償其2人損害，復取得
    其2人之諒解，相對於刑法第224條之1強制猥褻罪之法定最
    輕本刑3年以上有期徒刑，自有情輕法重而可憫恕之情，是
    就被告所犯上開4罪均依刑法第59條規定酌減其刑。
三、撤銷改判的理由
  ㈠撤銷之理由
    原判決認被告上開犯行事證明確予以論罪科刑固非無見，惟
    被告與乙○及甲○於原審雖已達成調解，但尚未完全履行應賠
    償乙○及甲○之分期款，嗣於本院審理期間，被告已依調解筆
    錄完全履行應賠償乙○及甲○之分期款，且乙○之母及甲○分別
    表示願意原諒被告，同意法院判被告較輕之刑，且對於是否
    判被告緩刑無意見（見本院卷第113、132、134、135頁），
    致原審未及審酌上情，自有未合。被告以上開理由指摘判決
    不當，為有理由，原判決關於被告對未滿十四歲男子犯強制
    猥褻共肆罪部分，既有上開可議而無可維持，應由本院將原
    判決此部分撤銷，而自為判決。
  ㈡自為判決之科刑理由
  ⒈爰審酌被告身為乙○、甲○之棒球隊教練及指導老師，本應教
    育、指導及保護學生之身心正常發展，明知其等均為未滿14
    歲之少年，心智尚未發展健全，就性行為之自主、判斷能力
    均未臻成熟，為滿足自己之私慾，竟分別為上開犯行，影響
    乙○、甲○之身心健全發展，所為實屬不該，惟念及被告於犯
    後坦認犯行，且與乙○及甲○達成調解（有調解筆錄在卷可稽
    ，見原審卷第52至53頁反面）並賠償其等損害，復獲得渠等
    之原諒，暨被告自陳大學畢業之智識程度、目前務農，未婚
    ，無小孩待扶養之家庭經濟狀況（見本院卷第127頁）等一
    切情狀，改分別量處如主文第2項所示之刑及定其應執行刑
    。
　⒉被告前未曾受有期徒刑以上刑之宣告，有本院被告前案紀錄
    表在卷可查，其因一時失慮，致罹刑典，已坦承全部犯行，
    深具悔意，並與乙○及甲○達成調解，賠償其2人損害，且乙○
    之母及甲○均表示願意原諒被告，堪認被告經此教訓，應知
    警惕，信無再犯之虞，本院因認前開宣告之刑，以暫不執行
    為適當，爰依刑法第74條第1 項第1 款規定，併宣告緩刑5 
    年，以啟自新。又為促使被告日後確能深切記取教訓，尊重
    法治觀念，並導正行為之偏差，本院認除前開緩刑宣告外，
    尚有賦予一定負擔之必要，爰依刑法第74條第2 項第4、5 
    款規定，命被告於緩刑期間向公庫支付新臺幣10萬元，及向
    指定之政府機關、政府機構、行政法人、社區或其他符合公
    益目的之機構或團體提供240小時之義務勞務，並依同法第9
    3條規定，併諭知於緩刑期間付保護管束，以勵自新。若被
    告不履行上開負擔，且情節重大足認原宣告之緩刑難收其預
    期效果，而有執行刑罰之必要者，依刑法第75條之1 第1 項
    第4 款之規定，得撤銷其緩刑宣告，期望被告在緩刑付保護
    管束期間確實履行上開負擔，發展健全人格，建構正確行為
    價值及法治觀念，謹言慎行，重新思考人生未來方向，克盡
    家庭及社會責任，珍惜法律所賦予重新之機會，自省向上，
    併此敘明。　　
四、適用之法律
    刑事訴訟法第369條第1項前段、第364條、第299條第1 項前
    段。
本案經檢察官陳伯均、陳玟君提起公訴，被告黃○○提起上訴後，
由檢察官李豫雙到庭執行職務。
中　　華　　民　　國　　109 　年　　7 　　月　　30　　日
                  刑事第十五庭  審判長法　官  劉興浪
                                      法　官  陳信旗
                                      法　官  古瑞君
以上正本證明與原本無異。
如不服本判決，應於收受送達後20日內向本院提出上訴書狀，其
未敘述上訴之理由者並得於提起上訴後20日內向本院補提理由書
（均須按他造當事人之人數附繕本）「切勿逕送上級法院」。
                                      書記官  駱麗君
中　　華　　民　　國　　109 　年　　7 　　月　　30　　日
附錄：本案論罪科刑法條全文
中華民國刑法第224條之1
（加重強制猥褻罪）
犯前條之罪而有第222條第1項各款情形之一者，處3年以上10年
以下有期徒刑。